【裁判字號】    89,毒抗,656
【裁判日期】    890728
【裁判案由】    撤銷停止戒治處分
【裁判全文】
臺灣高等法院臺中分院刑事裁定                    八十九年度毒抗字第六五六號
    抗  告  人
    即受處分人  甲○○
右列抗告人因違反毒品危害防制條例案件，經檢察官聲請撤銷停止戒治（八十九年度
聲撤戒二字第一二八號），不服臺灣臺中地方法院中華民國八十九年七月二十八日裁
定（八十九年度毒聲字第四二○六號）提起抗告，本院裁定如左：
      主  文
抗告駁回。
      理  由
一、本件檢察官聲請意旨略以：受處分人甲○○前因施用毒品案件，經依原審法院八
    十九年度毒聲字第二三一三號裁定停止戒治，所餘期間並宣付保護管束，惟受處
    分人於保護管束期間內，再行施用毒品經採尿送驗結果，呈安非他命及甲基安非
    他命陽性反應，其違反保護管束應遵守事項情節重大，依毒品危害防制條例第二
    十二條第一項（按應係第二項）之規定，聲請撤銷保護管束（按應係撤銷停止戒
    治），令入戒治處所施以強制戒治。
二、原審裁定以經核前項檢察官聲請於法並無不合。另毒品危害防制條例施行細則第
    十六條第二款雖規定毒品危害防制條例第二十二條第二項所稱違反保護管束應遵
    守事項情節重大應斟酌被告有無於保護管束期間因故意更犯本條例第十條之罪，
    經法院裁定送勒戒處所觀察、勒戒之情形。本件經查受處分人前開於保護管束期
    間因故意更犯本條例第十條之罪部分並未另經檢察官向法院聲請裁定送觀察勒戒
    ，有卷附電話紀錄可稽。惟所謂違反保護管束應遵守事項情節重大，其目的應在
    被告於保護管束期間是否有違反保護管束應遵守事項情節重大之行為，苟被告有
    此行為即足當之，並不因檢察官或法院未為觀察、勒戒之聲請或裁定而受影響。
    檢察官或法院所為觀察、勒戒之聲請或裁定，僅係被告新發生之施用毒品行為能
    否予以追訴、處罰之要件，而非被告是否有違反保護管束應遵守事項情節重大之
    要件。是本件雖檢察官未依檢察機關辦理毒品危害防制條例案件應行注意事項第
    二十三項規定，聲請法院裁定將被告送觀察勒戒，以致無毒品危害防制條例施行
    細則第十六條第二款所定之「經法院裁定送勒戒處所觀察、勒戒」之情形，仍難
    認被告非違反保護管束應遵守事項情節重大，因而依毒品危害防制條例第二十二
    條第二項之規定，裁定撤銷停止戒治，令入戒治處所施以強制戒治。
三、抗告意旨雖以：伊於保護管束期間內，並未有再行施用毒品之違反保護管束應遵
    守事項之情事，伊經採尿送驗結果，呈安非他命及甲基安非他命陽性反應，有可
    能係服用減肥藥品所致云云。然查，抗告人於該次接受採尿時，在受檢人填寫個
    人資料欄內只填載：「胃出血、止痛、消炎打針（惠恩診所）」，並無所謂之服
    用減肥藥品之情形，所辯自屬不足遽採。本件抗告，顯無理由，應予駁回。
四、據上論斷，應依刑事訴訟法第四百十二條，裁定如主文。
中      華      民      國    八十九    年      九      月      四      日
                                  臺灣高等法院臺中分院刑事第八庭
                                        審判長法  官  羅  得  村
                                              法  官  劉  榮  服
                                              法  官  古  金  男
右正本證明與原本無異。
不得再抗告。
                                              書記官  林  世  傑
中      華      民      國    八十九    年      九      月      四      日
                                          Ｉ


司法院資訊處製作；財團法人民間司法改革基金會備份。
